臺灣雲林地方法院民事裁定
111年度家護聲字第61號
聲  請  人  王佳雯    住所保密
相  對  人  黃政泰  
上列聲請人聲請對相對人延長通常保護令事件，本院裁定如下：
    主  文
本院於民國110年10月15日以110年度家護字第582、585號所核發
如附件所示之民事通常保護令主文第一、二項之有效期間，應予
以延長貳年。
    理      由
一、聲請意旨略以：相對人為聲請人之前夫，因對聲請人及兩造
    未成年子女黃○○之家庭暴力行為，經鈞院於民國110年10月1
    5日核發110年度家護字第582、585號民事通常保護令在案。
    嗣相對人於上開保護令核發後仍有下列違反保護令行為：㈠
    於110年10月16日14時20分前之不詳時間，在雲林縣○○鄉○○
    村00鄰○○00○00號住處，以通訊軟體LINE傳送「我做鬼也不
    會放過你們」、「你會有報應」、「你叫你媽媽打給我，不
    然讓我找到我會讓她死」、「你不講就等看好戲，一定比8
    點檔還要好看」、「還有你也一樣，看到我就裝不認識我，
    死也不要回來會有報應」等文字訊息給兩造未成年子女黃○○
    ，致黃○○心生畏怖，足生危害於安全；㈡於110年10月21日上
    午8時13分許，以通訊軟體LINE傳送訊息向黃○○恫稱「叫你
    媽媽出來面對」、「我就像風子一樣開車亂找,你到嬤如果
    被我彭到會發生什摸事嗎」、「如果我用過的逼你媽出來才
    甘院，我會做給你們看」、「被我逼出來就不要用哭的一切
    都來不及了」、「我有喝酒不要逼我」、「在來連你舅舅也
    會有事，叫你媽媽在躲看要害死多少人才甘怨」、「我在幹
    你媽機八我住福你以后老公出軌出去被車撞死」等內容，以
    此方式直接對黃薏瑄為騷擾之聯絡行為；㈢於110年11月2日
    上午7時47分許，在雲林縣○○鄉○○村○○00○00號住處，相對人
    向暱稱「蛙鏡」之友人借用手機門號0000000000號後，以上
    開門號發送訊息要求兩造未成年子女黃○○將通訊軟體LINE解
    除對其之封鎖，並威脅黃詩芸若不解除封鎖將對黃○○提告及
    擾亂黃○○就學等內容，復又撥打電話予其另1名不知情之友
    人，委託該友人傳送要求黃○○將通訊軟體LINE解除封鎖及若
    不解除將會去學校找黃○○之訊息內容，之後相對人又以通訊
    軟體LINE發送訊息予黃○○詢問其母親即聲請人甲○○之住處，
    以此方式直接對黃○○為騷擾之聯絡行為。故聲請人及其未成
    年子女黃○○、黃○○、黃○○子女仍受有受家庭暴力之危險，爰
    聲請延長上揭保護令第1、2項內容之有效期間2年等語。
二、按通常保護令失效前，法院得依當事人或被害人之聲請撤銷
     、變更或延長之，延長保護令之聲請，每次延長期間為2年
    以下，家庭暴力防治法第15條第2項定有明文。
三、經查，相對人前因家庭暴力行為，經本院於110年10月15日
    核發如附件所示之110年度家護字第582、585號民事通常保
    護令，而聲請人於該民事通常保護令失效前之111年9月23日
    向本院提出延長之聲請，此有本院收受聲請人之家事聲請狀
    戳章在卷可稽，並經本院依職權調取上開民事通常保護令核
    閱無訛，是聲請人之聲請並未逾期。而聲請人主張如附件所
    示之民事通常保護令核發後，相對人仍有前揭違反保護令之
    行為等情，業據聲請人到庭陳述明確，並經本院依職權調取
    相對人之臺灣高等法院被告前案紀錄表、臺灣雲林地方檢察
    署檢察官110年度偵字第9428號、111年度偵字第1860號起訴
    書、臺灣臺南地方檢察署檢察官110年度偵字第26213號聲請
    簡易判決處刑書查核無訛，而相對人經合法通知後，未到庭
    或提出書面為任何聲明、陳述或答辯。是依上開事證，堪信
    聲請人之主張為真實，可認相對人於上開民事通常保護令有
    效期間內，仍有前揭違反上開民事通常保護令之行為。本院
    審酌相對人於上開民事通常保護令有效期間內，仍多次發生
    違反保護令之行為，暨衡以兩造互動情形，認聲請人及其未
    成年子女黃○○、黃○○、黃○○仍有繼續受相對人施以家庭暴力
    行為之危險，故如附件所示之民事通常保護令確有延長之必
    要，爰定延長期間以2年為適宜。
四、依家庭暴力防治法第10條第3項，裁定如主文。
中　　華　　民　　國　　111 　年　　10　　月　　19　　日
                  家事法庭    法  官  黃瑞井       
以上正本係照原本作成。
如不服裁定應於送達後10日內向本院提出抗告狀。
中　　華　　民　　國　　111 　年　　10　　月　　19　　日
                              書記官  顏錦清   
附件：
臺灣雲林地方法院民事通常保護令
　　　　　　　　　　　　　　　　　　110年度家護字第582號
                                    110年度家護字第585號
聲　請　人　甲○○　　住居所及送達代收處所詳卷
相　對　人　乙○○　　住雲林縣○○鄉○○村○○00○00號
　　　　　　　　　　　身分證統一編號：Z000000000號
上列聲請人聲請對相對人核發通常保護令事件(本院110年度家護
字第582號)，嗣又聲請對相對人核發暫時保護令，經本院前於民
國110年10月4日核發本院110年度暫家護字第102號暫時保護令，
視為已有通常保護令之聲請(本院110年度家護字第585號)，本院
合併裁定如下：
    主  文
相對人不得對於聲請人及子女黃薏瑄、目睹家庭暴力少年黃詩芸
、黃子綺實施家庭暴力行為。
相對人不得直接或間接對於聲請人及子女黃薏瑄、目睹家庭暴力
少年黃詩芸、黃子綺為騷擾之聯絡行為。
相對人應遠離兩造所生之未成年子女黃詩芸就讀之學校（北港高
中：設於雲林縣○○鎮○○路00號）、黃子綺就讀之學校（口湖國中
：設於雲林縣○○鄉○○路000巷00號）至少50公尺。
本保護令之有效期間為壹年。
程序費用由相對人負擔。
中　　華　　民　　國　　110 　年　　10　　月　　15　　日
                  家事庭法官   潘雅惠
（本院前所核發之110年度暫家護字第102號暫時保護令，自本保
護令核發時起失其效力）
以上正本係照原本作成。
兩造當庭捨棄抗告權。
中　　華　　民　　國　　110 　年　　10　　月　　15　　日
                      書記官   陳智仁
附錄：
★所謂家庭暴力行為，依家庭暴力防治法第2 條第1 款之規定，係指家庭成員間實施身體、精神或經濟上之騷擾、控制、脅迫或其他不法侵害之行為。 ★相對人如有違反本保護令內容之行為，依家庭暴力防治法第61條規定，為違反保護令罪，可處3 年以下有期徒刑、拘役或科或併科新臺幣10萬元以下罰金。（本罪為公訴罪，法院不因當事人和解、撤回告訴而不受理。） 
家庭暴力防治法第61條：違反法院依第14條第1 項、第16條第3 
項所為之下列裁定者，為本法所稱之違反保護命令罪，處3 年以
下有期徒刑、拘役或科或併科新臺幣100,000 元以下罰金：
  一、禁止實施家庭暴力行為。
  二、禁止騷擾、接觸、跟蹤、通話、通信或其他非必要之聯絡
      行為。
  三、遷出住居所。
  四、遠離住居所、工作場所、學校或其他特定場所。
  五、完成加害人處遇計劃。